【裁判字號】    89,易,1722
【裁判日期】    900301
【裁判案由】    違反毒品危害防制條例
【裁判全文】
臺灣屏東地方法院刑事判決                        八十九年度易字第一七二二號
    公  訴  人  臺灣屏東地方法院檢察署檢察官
    被      告  甲○○
右列被告違反毒品危害防制條例案件，經檢察官提起公訴（八十九年度毒偵字第二四
一一號），暨移送併辦（九十年度毒偵字第二九號）本院判決如左：
    主  文
甲○○連續施用第二級毒品，累犯，處有期徒刑拾月。
扣案之安非他命貳點貳公克及安非他命吸食器壹組均沒收銷燬之；酒精燈壹個沒收。
    事  實
一、甲○○前於民國八十六年間，因違反麻醉藥品管理條例案件，經本院判處有期徒
    刑八月確定，甫於八十八年一月十四日執行完畢，仍不知悔改。又於八十七年間
    因施用第二級毒品案件，經本院以八十七年毒聲字第四三一號裁定送觀察、勒戒
    後，認有繼續施用毒品之傾向，本院以八十七年毒聲字第六三八號裁定入戒治處
    所強制戒治期滿，臺灣屏東地方法院檢察署檢察官於八十八年十一月四日，以八
    十八年度戒毒偵字第一一六號為不起訴處分確定；其再因施用第二級毒品安非他
    命案件，經本院以八十九年毒聲字第四九八號裁定入戒治處所施以強制戒治，檢
    察官起訴後，臺灣高等法院高雄分院以八十九年度上易字第一○八五號判決有期
    徒刑八月確定，而其上開強制戒治處遇成效經評定為合格，無繼續戒治之必要，
    本院以八十九年度毒聲字第一九七○號裁定停止戒治，所餘戒治期間付保護管束
    。詎仍不知悔改，基於施用第二級毒品安非他命之概括犯意，於停止戒治付保護
    管束期間之八十九年十一月五日起至同年十二月二十四日止，在其位於屏東市○
    ○里○○街八號住處，連續施用安非他命多次，嗣先於八十九年十一月七日上午
    十一時十分許向臺灣屏東地方法院檢察署觀護人報到採尿送驗查知。又於同年十
    二月二十五日下午一時許，為警依法拘提時查獲，並扣得安非他命二點二公克、
    專供施用安非他命所用之吸食器一組及其所有之酒精燈一個。其為受保護管束人
    在保護管束期間內，違反應遵守事項，情節重大，現經本院以八十九年度毒聲字
    第二七三三號裁定撤銷停止戒治令入戒治處所執行戒治殘期中。
二、案經臺灣屏東地方法院檢察署觀護人簽請該署檢察官分案偵查起訴暨移送併辦。
    理  由
一、右揭事實，業據被告甲○○坦承不諱，被告尿液送驗結果，呈安非他命陽性反應
    ，有臺灣檢驗科技股份有限公司濫用藥物尿液檢驗報告書一份可稽，並有安非他
    命二點二公克、安非他命吸食器一組及酒精燈一個扣案可佐。而被告前因施用毒
    品案件，經送勒戒處所觀察、勒戒後，認有繼續施用毒品傾向，經本院裁定令入
    戒治處所強制戒治期滿後，由臺灣屏東地方法院檢察署檢察官為不起訴確定；又
    因施用第二級毒品案件，由本院裁定送戒治處所強制戒治，並經起訴，由臺灣高
    等法院高雄分院以八十九年度上易字第一○八五號判處有期徒刑八月確定等事實
    ，亦有臺灣屏東地方法院檢察署刑案資料查註紀錄表及臺灣高等法院被告全國前
    案紀錄表可按，事證明確，被告犯行洵堪認定。
二、核被告所為，係犯毒品危害防制條例第十條第二項之施用第二級毒品罪及同條例
    第十一條第三項之罪。其持有第二級毒品之犯行，已為其施用第二級毒品之高度
    行為所吸收，不另論罪。而被告施用第二級毒品之行為，時間緊接，犯罪構成要
    件相同，顯係基於概括犯意為之，應依連續犯之規定論以一罪，並加重其刑。另
    被告所犯上開施用第二級毒品與同條例第十一條第三項之罪名間，具有方法結果
    之牽連關係，依刑法第五十五條規定，從一重之施用第二級毒品罪處斷。公訴人
    起訴漏引毒品危害防制條例第十一條第三項之罪及移送併辦被告於八十九年十一
    月七日上午十一時十分許起至同年十二月二十四日止，施用第二級毒品安非他命
    犯行部分，均與起訴之犯罪事實，具有裁判上一罪之關係，本院均應併予裁判。
    又被告前因違反麻醉藥品管理條例案件，經本院於八十六年七月二十九日以八十
    六年訴字第五七○號判處有期徒刑八月確定，甫於八十八年一月十四日執行完畢
    ，有臺灣屏東地方法院檢察署刑案資料查註紀錄表及臺灣高等法院被告全國前案
    紀錄表足佐，其於五年內再犯本件有期徒刑以上之罪，為累犯，應依刑法第四十
    七條加重其刑。爰審酌被告前因施用毒品經勒戒、戒治後為不起訴處分及判刑，
    仍不知悛悔，意志不堅，觀察勒戒、強制戒治等療程已無足改其惡習，且施用毒
    品流弊所及，危害甚鉅及犯後坦承犯行，態度良好等一切情狀，量處如主文所示
    之刑，以資懲儆。扣案之安非他命二．二公克係毒品，吸食器一組為被告專供施
    用毒品之器具，業據被告自承在卷，應依同條例第十八條第一項前段規定沒收銷
    燬之。另酒精燈壹個為被告所有且供犯罪所用之物，亦經被告自承在卷，爰併宣
    告沒收。
三、被告前因違反毒品危害防制條例案件，送觀察、勒戒後，認有繼續施用毒品傾向
    ，令入戒治處所強制戒治後，經臺灣屏東地方法院檢察署檢察官於八十八年十一
    月四日，以八十八年戒毒偵字第一一六號不起訴處分確定；又因施用毒品案件，
    本院裁定再令入戒治處所施以強制戒治，並起訴經臺灣高等法院高雄分院以八十
    九年度上易字第一○八五號判決有期徒刑八月確定。準此，被告一犯業經不起訴
    處分確定，二犯業經判處有期徒刑確定，本件犯行，係第二次犯行裁判確定後所
    為，與前案並無連續犯之裁判上一罪關係。而毒品危害防制條例第二十條第三項
    及第二十三條第二項所稱「三犯以上」者，實與「為不起訴之處分或不付審理之
    裁定後五年內」之要件無涉，是被告犯行應屬三犯。公訴意旨認被告係五年內「
    再犯」施用毒品罪，應非立法意旨，容有誤會，附此敘明。
據上論斷，應依刑事訴訟法第二百九十九條第一項前段，毒品危害防制條例第十條第
二項、第十一條第三項、第十八條第一項前段、刑法第十一條、第五十六條、第四十
七條、第五十五條、第三十八條第一項第二款，判決如主文。
本案經檢察官潘國威到庭執行職務。
中      華      民      國      九十     年      三      月      一     日
                                      臺灣屏東地方法院刑事第二庭
                                                 法  官  林昌義
右正本證明與原本無異。
對於本判決如有不服應於收受送達後十日內向本院提出上訴書狀上訴於台灣高等法院
高雄分院並按他造當事人之人數附具繕本。
                                                 書記官  丁廣飛
中      華      民      國      九十     年      三      月      一     日
附錄法條
毒品危害防制條例第十條
施用第一級毒品者，處六月以上五年以下有期徒刑。
施用第二級毒品者，處三年以下有期徒刑。


司法院資訊處製作；財團法人民間司法改革基金會備份。
